臺灣屏東地方法院刑事判決　　　　　　 95年度交易字第148號
公　訴　人　臺灣屏東地方法院檢察署檢察官
被　　　告　甲○○
上列被告因公共危險等案件，經檢察官提起公訴（95年度偵字第
5961號），被告於本院準備程序中就被訴事實為有罪之陳述，經
本院合議庭裁定由受命法官獨任進行簡式審判程序，本院判決如
下：
    主  文
曾福德服用酒類，不能安全駕駛動力交通工具而駕駛，處有期徒
刑陸月；又因過失致人於死，處有期徒刑捌月。應執行有期徒刑
壹年。
    事  實
一、甲○○於民國95年8 月13日23時許，在屏東縣恆春鎮之「紅
    樓ＫＴＶ」、「「龍爺ＫＴＶ」等處，與王忠信、尤勝雄等
　　人服用酒類啤酒6 瓶後，已不能安全駕駛車輛，卻仍於95年
    8 月14日5 時許，駕駛車牌號碼1521—ＰＹ號自用小客車，
　　附載王忠信、尤勝雄返回滿州鄉，於同日5 時36分許，甲○
　  ○駕駛上開自用小客車行經屏東縣恆春鎮○○路台200 線4.
　　5 公里處時，本應注意行車速度，應依速限標誌之規定，且
　　汽車行駛時，駕駛人應注意車前狀況，並隨時採取必要之安
  　全措施，且依當時天候晴、光線係日間自然光線、路面狀態
　　乾燥、無缺陷、無障礙物、視距良好等情形，復無不能注意
　　之情事，竟於限速為時速60公里之上開路段，以70公里之時
  　速超速行駛，復因駕駛能力受酒精影響而降低，而不慎撞擊
　　該處路旁之水泥牆，致乘坐車內之尤勝雄因此當場受有頭部
　　外傷、腦挫傷併顱內出血之傷害，且甲○○所駕駛之上開自
　　用小客車於撞擊後，其車輛因撞擊所生之碎片飛濺至當時正
　　行經該處之楊乙○○腿部，致楊乙○○因此受有右下肢及左
　　膝嚴重挫傷合併巨大血腫、右側大拇指及左腳跟擦傷之傷害
　　（楊乙○○部分，業據撤回告訴）。嗣尤勝雄經送醫救治後
　　，仍因傷重而不治死亡，甲○○經送醫救治並抽血檢驗後，
　　發現其血液中所含酒精濃度高達242 ｍｇ／ｄＬ（相當於吐
　　氣所含酒精成分每公升1.21毫克）。
二、案經屏東縣警察局恆春分局報告臺灣屏東地方法院檢察署檢
    察官偵查起訴。
    理　由
一、本件被告甲○○所犯係死刑、無期徒刑、最輕本刑為3 年以
    上有期徒刑以外之罪，其於本院準備程序中就被訴事實為有
    罪之陳述，經法官告知被告簡式審判程序之旨，並聽取公訴
    人、被告之意見後，由本院合議庭依刑事訴訟法第273 條之
    1 第1 項規定，裁定由受命法官獨任進行簡式審判程序，先
    予敘明。
二、訊據被告甲○○對於上開犯罪事實，於偵查中及本院審理時
    均坦承不諱，且經證人王忠信、楊乙○○於警詢及偵查中證
    述明確，並有道路交通事故現場圖、道路交通事故調查報告
　　表(一)、(二)、屏東縣警察局道路交通事故當事人酒精測定紀錄
　　表、現場照片26張在卷可稽，而被害人尤勝雄因此當場受有
　　頭部外傷、腦挫傷併顱內出血之傷害，而在送醫急救後不治
  　死亡之事實，亦經檢察官督同法醫師相驗屬實，製有相驗筆
    錄、相驗屍體證明書、驗斷書等件在卷可憑附卷可證，足證
    被告之自白核與事實相符。按駕駛人於飲酒後吐氣所含酒精
    成分超過每公升0.25毫克以上者不得駕車；又駕駛人駕駛汽
    車，應遵守道路交通標誌、標線、號誌之指示；行車速度，
　　依速限標誌或標線之規定，道路交通安全規則第114 第1 項
    第2 款、第90條、第93條第1 項分別定有明文。被告考領有
    普通小型車駕駛執照，於行經肇事地，理應注意上開規定，
    而依當時天候晴、光線係日間自然光線、路面狀態乾燥、無
    缺陷、無障礙物、視距良好等情形等情形，此有道路交通事
    故調查報告表(一)可稽，依被告之智識能力又無不能注意之情
    事，竟疏未注意，貿然於飲酒後已達不能安全駕駛動力交通
    工具之情形下貿然駕車，並疏於注意道路速限之交通號誌，
    而以時速70公里速度超速行駛，而不慎撞擊該處路旁之水泥
    牆，致乘坐車內之尤勝雄因此當場受有頭部外傷、腦挫傷併
    顱內出血之傷害，經送醫急救後而不治死亡，其有過失，已
    甚明顯；且其過失肇事行為，與被害人尤勝雄之死亡結果間
    ，具有相當因果關係，是本件事證明確，被告公共危險、過
    失致死之犯行堪以認定。
三、核被告甲○○所為，分別係犯刑法第185 條之3 、第276 條
    第1 項之罪，又被告酒醉駕車肇事，因而致人死亡，其所犯
    過失致死罪，應依道路交通管理處罰條例第86條第1 項加重
    其刑。被告所犯前開二罪間，犯意各別，行為互殊，應予分
    論併罰。爰審酌被告此次酒後駕駛汽車肇事，其酒精濃度甚
    高，且導致被害人尤勝雄死亡，其駕駛行為及所生之不法結
    果自具有相當之非難性，雖被告於犯罪後均坦承犯行，犯後
    態度良好，但迄今仍未能與被害人之家屬丙○○達成民事損
    害賠償之和解（被害人家屬已領取強制責任險新臺幣150 萬
    元），對於犯罪所生之損害仍未完全填補等一切情狀，分別
    量處不能安全駕駛動力交通工具罪部分有期徒刑6 月，過失
　　致人於死罪部分有期徒刑8 月，並定其應執行刑為有期徒刑
　　1 年，以資儆懲。
四、末查被告因本件車禍同時另造成楊乙○○之傷害，惟此過失
    傷害罪部分，業經楊乙○○於本院審理時具狀撤回告訴，且
    公訴人認為過失傷害罪部分與被告所犯過失致死罪部分，為
    想像競合犯，屬裁判上一罪關係，故過失傷害部分爰不另為
    不受理之諭知，併此說明。
據上論斷，應依刑事訴訟法第273 條之1 第1 項、第299 條第1
項前段，刑法第276 條第1 項、第185 條之3 、第51條第1 項第
5 款，道路交通管理處罰條例第86條第1 項，判決如主文。
本案經檢察官靳隆坤到庭執行職務
中　　華　　民　　國　　96　　年　　1 　　月　　25　　日
                  刑事第四庭    法  官  王炳人
以上正本證明與原本無異。
如不服本判決應於收受本判決送達後十日內向本院提出上訴書狀
，其未敘述上訴理由者，並得於提起上訴後十日內向本院補提理
由書狀（均須按他造當事人之人數附繕本）「切勿逕送上級法院
」
中　　華　　民　　國　　96　　年　　1 　　月　　26　　日
                                書記官  潘豐益
附錄本判決論罪之法條：
刑法第276條第1項
因過失致人於死者，處二年以下有期徒刑、拘役或二千元以下
罰金。
刑法第185條之3
（重大違背義務致交通危險罪）
服用毒品、麻醉藥品、酒類或其他相類之物，不能安全駕駛動力
交通工具而駕駛者，處 1 年以下有期徒刑、拘役或 3 萬元以下
罰金。
